# 合同对价调整下会计处理

提问人：MPACC10 时间：2019-07-31 12:16:30
A 公司与 B电视台签订影视剧转让合同，金额 100 元， 17 年已经交付符合要求的介质至 B电视台，且 B电视台已经验收，A 公司于 17 年全额确认了收入，B电视台 17 年函证回函也是应付 A公司 100 元。
截至 19 年 6 月，A 公司已经收回 B 公司 20 元货款，应收账款余额为80 元。B电视台基于甲方强势地位，和 A 公司协商修改原合同金额，拟将原合同价款从 100 元修改成 80 元，扣除已经支付的 20 元，B电视台还需要支付 60 给 A 公司。修改不涉及因为交付质量问题
疑问 1.就修改合同价款事宜原收入准则暂时未查到明确规定，新收入准则下第八条也不适用此修改，因为不涉及交付货品的问题（更不涉及已转让与未转让商品等）。
疑问 2. 下面是是否适用新债务重组准则，因新债务重组准则第四条说明22 号金融工具准则优先于债务重组，故因适用金融工具计量准则范畴。
疑问 3. 新金融工具准则 22 号 42 条说明的是未终止确认下的合同修改导致的现金流变动，变动的相关利得计入当期损益。 23 号金融工具准则 14条关于企业因金融资产转移导致整体终止确认金融资产，同时获得了新金融资产，应在转移日确认确认新得金融资产，并以公允价值计量该新金融资产，该新金融资产属于原金融资产整体转移得对价。终止确认与未终止确认通常根据修改前后现金流量变动是否超过10%。本次修改超过 10%，故应该适用23 号准则 14 条，且相应的损益计入投资收益。
请教上面 3 点理解是否恰当，谢谢！
此外我注意到 22 号准则指南中 p93合同修改的影响有如下表诉：如果合同的修改导致现有金融资产终止确认，并确认修改后的金融资产，企业应将修改后的金融资产作为新的资产并进行减值测试。
但是金融资产转移准则说差额应计入损益（通常投资收益）。这两个准则表诉不一致如何理解。
22 号指南 P85适用减值规定的金融工具说不属于第 7 章和第九章的损益通过减值测试，合同修改属于第 7 章 42 条，应无需适用减值规定。

回答人：chenyiwei
上述三点理解基本合理。
合同修改导致原金融资产终止确认，并确认新的金融资产的，应对新的金融资产按其公允价值进行初始计量（未来现金流量按变更时的市场利率折现），与倍终止确认的原金融资产之间的差额计入损益。这个损益的项目可能是投资收益，也可能是其他项目（如营业外收支或财务费用）。

提问人：ying0518 时间：2019-08-04 15:52:53
修订后收入准则应用指南里对可变对价有以下说明：
“企业在判断交易价格是否为可变对价时，应当考虑各种相关因素（如企业已公开宣布的政策、特定声明、以往的习惯做法、销售战略以及客户所处的环境等），以确定其是否会接受一个低于合同标价的金额，即企业向客户提供一定的价格折让。”
“企业在判断合同中是否存在可变对价时，不仅应当考虑合同条款的约定，在下列情况下，即使合同中没有明确约定，合同的对价金额也是可变的：一是根据企业已公开宣布的政策、特定声明或者以往的习惯做法等，客户能够合理预期企业将会接受低于合同约定的对价金额，即企业会以折扣、返利等形式提供价格折让。二是其他相关事实和情况表明，企业在与客户签订合同时即打算向客户提供价格折让。例如，企业与一新客户签订合同，虽然企业没有对该客户销售给予折扣的历史经验，但是，根据企业拓展客户关系的战略安排，企业愿意接受低于合同约定的价格。合同中存在可变对价的，企业应当对计入交易价格的可变对价进行估计。” 楼主在一楼的帖子里有提到“B 电视台基于甲方强势地位。。。” 感觉这种调价可能是基于习惯做法或所处的环境做出，故有此一问。

回答人：chenyiwei
需结合以往交易惯例等因素分析。个人理解可能性不大，除非早已成为约定俗成的惯例。